# 请教：计提减值时如何反应准则所讲的由于收款时间导致的减值损失

提问人：595699395 时间：2020-03-18 08:05:26
准则所讲：根据现值的定义，即使企业能够全额收回合同约定的金额，但如果收款时间晚于合同规定的时间，也会产生信用损失。
那我们现在的减值计提如何体现收款时间延迟的影响呢，望各位老师指教。

回答人：chenyiwei
主要是讲预计可收回金额按照预计收款日距离资产负债表日的期间对应的市场利率（该债务人适用的借款利率）折现到资产负债表日，以折现值作为可收回金额，差额确认信用减值损失。后续可通过实际利率法核算释放这部分折现影响的利息收入。